# SAAS业务模式相关问题

提问人：pangniu8 时间：2020-04-21 13:16:58
@chenyiwei
SAAS（software as a service）在创业公司现在比较常见，一般按年收费，一次性收取。
有 2 个问题想请教：
1 、是否是否可以在软件服务交付后，一次性计入收入，还是在一年内分月摊销呢？
2 、增值税是按照服务费6%计提，还是软件费17%（可能有些公司能享受到14%的退税），谢谢！

回答人：chenyiwei
可参考新准则下的处理思路，考虑授权使用和后续服务是否构成两项履约义务，以及在后续服务期间，为保持正常运行的系统和网络环境、系统更新和维护等后续服务是否重大，是否进行了对该授权使用的软件有重大改进的活动等，以确定是否需将收费金额在服务期间内分摊确认收入。个人理解很可能是需要的，尤其是在后续服务占比较大、较为重要的场合。